臺灣高等法院刑事裁定
111年度抗字第1407號
抗  告  人  
即  受刑人  張高濱



上列抗告人因詐欺案件，不服臺灣新竹地方法院111年度聲字第8
55號，中華民國111年8月19日裁定（聲請案號：臺灣新竹地方檢
察署111年度執聲字第608號），提起抗告，本院裁定如下：
    主  文
抗告駁回。
    理  由
一、原裁定意旨略以：抗告人即受刑人張高濱（下稱抗告人）因
    犯詐欺等案件，經先後判處如附表所示之刑確定在案，檢察
    官所為本件聲請應為正當。審酌受刑人之罪責、行為方式、
    危害情況、侵害之法益、犯罪次數，及整體犯罪非難評價等
    總體情狀，及其中數罪曾受定應執行刑之恤刑利益等，依刑
    事訴訟法第477條第1項，刑法第53條、第51條第5款等規定
    ，裁定抗告人應執行有期徒刑10年4月等語。
二、抗告意旨略以：合併定應執行刑雖屬法院自由裁量權，但原
    裁定僅小幅減9月量刑，實屬過苛，於罪刑相當原則顯有未
    合；刑法第51條數罪併罰定其應執行刑之立法精神為限制加
    重原則，而非累加方式加總，並考量人之生命有限，酌定罪
    刑相當原則，大多數犯罪定刑下應有責任遞減原則適用以符
    合法律正義。 參照臺灣新北地方法院107年度聲字第2451號
    將有期徒刑5月、2罪合併聲請裁定為定其應執行刑有期徒刑
    5月，及本院107年度抗字第754號將受刑人不服臺灣桃園地
    方法院107年度聲字第1049號原裁定應執行刑有期徒刑11月
    （原合併刑期1年）改裁定為應執行刑有期徒刑8月，既有前
    揭可足借鑑之例，於法理又皆可行之規範下，是否應准予抗
    告人訴求，以示法律公平正義，請核予重新從輕量刑，為兼
    顧抗告人審級利益，以發回原審作更妥適處置為要等語。
三、按裁判確定前犯數罪者，併合處罰之；數罪併罰有二裁判以
    上者，應依刑法第51條之規定定其應執行之刑；宣告多數有
    期徒刑者，於各刑中之最長期以上，各刑合併之刑期以下，
    定其刑期，但不得逾30年，刑法第50條第1項前段、第53條
    、第51條第5款分別定有明文。次按數罪併罰之定應執行之
    刑，係出於刑罰經濟與責罰相當之考量，並非予以犯罪行為
    人或受刑人不當之利益，為一種特別的量刑過程，相較於刑
    法第57條所定科刑時應審酌之事項係對一般犯罪行為之裁量
    ，定應執行刑之宣告，乃對犯罪行為人本身及所犯各罪之總
    檢視，除應考量行為人所犯數罪反應出之人格特性，並應權
    衡審酌行為人之責任與整體刑法目的及相關刑事政策，在量
    刑權之法律拘束性原則下，依刑法第51條第5款之規定，採
    限制加重原則，以宣告各刑中之最長期為下限，各刑合併之
    刑期為上限，但最長不得逾30年，資為量刑自由裁量權之外
    部界限，並應受法秩序理念規範之比例原則、平等原則、責
    罰相當原則、重複評價禁止原則等自由裁量權之內部抽像價
    值要求界限之支配，使以輕重得宜，罰當其責，俾符合法律
    授與裁量權之目的，以區別數罪併罰與單純數罪之不同，兼
    顧刑罰衡平原則。個案之裁量判斷，除非有全然喪失權衡意
    義或其裁量行使顯然有違比例、平等諸原則之裁量權濫用之
    情形，否則縱屬犯罪類型雷同，仍不得將不同案件裁量之行
    使比附援引為本案之量刑輕重比較，以視為判斷法官本於依
    法獨立審判之授權所為之量情裁奪有否裁量濫用之情事。此
    與所謂相同事務應為相同處理，始符合比例原則與平等原則
    之概念，迥然有別（最高法院100年度台上字第21號、第733
    號刑事判決意旨參照）。 
四、經查：抗告人因犯如附表所示之罪，先後經法院判處如附表
    所示之刑，分別確定在案，最早確定日為附表編號1至3所示
    之罪之110年1月6日，附表編號4至8所示之罪則在該裁判確
    定日前所犯，經檢察官依抗告人聲請後向最後事實審之原審
    法院聲請定其應執行之刑；又附表編號1至3、4至7所示之罪
    前此雖業經法院分別判決定應執行刑確定，復經臺灣苗栗地
    方法院110年度聲字第673號裁定其應執行刑有期徒刑9年10
    月確定在案（詳後敘），惟因增加經另案判決確定合於數罪
    併罰之如附表編號8所示之罪，而有另定應執行刑之必要（
    最高法院庭110年度台抗字第489號裁定意旨參照）等情，有
    各該刑事判決書、抗告人之前案紀錄表在卷可查。就附表所
    示各罪，其中最長期刑度為有期徒刑2年11月（附表編號1）
    ，各刑合併以30年計（計算之刑期103年3月，逾30年，應以
    30年為其上限）；另附表編號1至7所示各罪，曾經法院合併
    定應執行刑為有期徒刑9年10月，再加計編號8之刑期有期徒
    刑1年3月，刑度總計為有期徒刑部分11年1月，是原審就附
    表所示各罪，合併定應執行刑為有期徒刑10年4月，並未踰
    越刑法第51條第5款所定法律之外部性界限及定執行刑之內
    部性界限，且已有酌予減少刑期9月，顯見原審已綜合評價
    抗告人所犯各罪之犯罪類型、罪質、犯罪時間、手段、法益
    侵害程度、行為態樣、犯罪人格特質、矯治教化之必要性等
    情後，適度地減輕刑罰，而相當程度地緩和數罪宣告刑合併
    執行可能產生之不必要嚴苛，並無定刑過重或違反比例原則
    、公平原則及刑法規定數罪合併定刑之立法旨趣，是已適當
    地行使其定執行刑裁量權限，無何違法或不當之處。抗告意
    旨執其他無關之他案相比，請求另予重新從輕量刑云云，空
    泛指摘原裁定不當，顯無理由，應予駁回。
五、據上論斷，應依刑事訴訟法第412條，裁定如主文。 
中　　華　　民　　國　　111 　年　　9 　　月　　26　　日
                  刑事第十五庭  審判長法  官  陳芃宇
                                      法  官  余銘軒
                                      法  官  陳俞伶
以上正本證明與原本無異。
如不服本裁定，應於收受送達後五日內向本院提出再抗告狀。
                                      書記官  朱家麒
中　　華　　民　　國　　111 　年　　9 　　月　　28　　日
附表：
編        號  1 2 3         4 罪        名  三人以上共同詐欺取財罪 三人以上共同詐欺取財罪 三人以上共同詐欺取財罪 三人以上共同詐欺取財罪 宣   告   刑  有期徒刑2年11月(2罪) 有期徒刑2年10月 有期徒刑2年9月(4罪) 有期徒刑1年7月 犯 罪 日 期  107年7月28日、107年9月16至17日 107年9月17日12時許至15時26分許 107年7月28日15時41許至20時55分許間 107年9月14日10時30分許至11時11分許 偵查（自訴）機關年度案號  臺灣雲林地方檢察署107年度偵字第5110、6242、6911、7495、7718號、108年度少連偵字第5號、108年度偵字第476、537、889、891、902號、臺灣桃園地方檢察署108年度偵字第4274、23827號   臺灣苗栗地方檢察署107年度偵字第4479、4591、4592、4643、5147、5200、5601、5946號、107年度軍偵字第46號、108年度偵字第681、1383、1384、1385、2298、9869、11622號 最後事實審 法    院 臺灣高等法院臺南分院   臺灣苗栗地方法院  案    號 108年度金上訴字第1268、1269、1270號   108年度原訴字第15號  判決日期 109年5月27日   109年12月8日 確定判決 法    院 最高法院   臺灣苗栗地方法院  案    號 109年度台上字第4471號   108年度原訴字第15號  確定日期 110年1月6日   110年5月3日 可否易科罰金          否         否         否         否 備        註  臺灣雲林地方檢察署110年度執字第319號，原判決已定應執行有期徒刑6年3月   臺灣苗栗地方檢察署110年度執字第1573號，原判決已定應執行有期徒刑6年8月   編號1至7部分經臺灣苗栗地方法院110年度聲字第673號裁定應執行有期徒刑9年10月    

編        號  5 6 7         8 罪        名  三人以上共同詐欺取財罪 三人以上共同詐欺取財罪 三人以上共同詐欺取財罪 三人以上共同冒用公務員名義詐欺取財罪 宣   告   刑  有期徒刑1年6月(12罪) 有期徒刑1年5月(41罪) 有期徒刑1年2月(4罪) 有期徒刑1年3月 犯 罪 日 期  107年7月24日19時30許至107年9月23日0時18分許間 107年7月19日17時許至107年10月12日12時52分許間 107年7月28日前某日至107年9月20日12時25分許間 107年6月13日上午某時至14日12時32分許 偵查（自訴）機關年度案號  臺灣苗栗地方檢察署107年度偵字第4479、4591、4592、4643、5147、5200、5601、5946號、107年度軍偵字第46號、108年度偵字第681、1383、1384、1385、2298、9869、11622號   臺灣新竹地方檢察署109年度偵字第8648號 最後事實審 法    院 臺灣苗栗地方法院   臺灣新竹地方法院  案    號 108年度原訴字第15號   111年度金訴字第31號  判決日期 109年12月8日   111年5月4日 確定判決 法    院 臺灣苗栗地方法院   臺灣新竹地方法院  案    號 108年度原訴字第15號   111年度金訴字第31號  確定日期 110年5月3日   111年6月1日 可否易科罰金          否         否         否         否 備        註  臺灣苗栗地方檢察署110年度執字第1573號，原判決已定應執行有期徒刑6年8月   臺灣新竹地方檢察署111年度執字第2434號   編號1至7部分經臺灣苗栗地方法院110年度聲字第673號裁定應執行有期徒刑9年10月